【裁判字號】    98,上易,1431
【裁判日期】    980819
【裁判案由】    竊盜
【裁判全文】
臺灣高等法院刑事判決                98年度上易字第1431號
上  訴  人
即  被  告  甲○○
                    （另案羈押於臺灣台中看守所）
上列上訴人，因竊盜案件，不服臺灣臺北地方法院98年度易字第
528號，中華民國98年4月20日第一審判決（起訴案號：臺灣臺北
地方法院檢察署98年度偵字第3652號），提起上訴，本院判決如
下：
    主  文
上訴駁回。
    事  實
一、甲○○於(一)95年間，因竊盜案件，經台北地方法院以95年度
    易字第636號判決，判處有期徒刑6月確定；復於(二)96年間，
    因竊盜案件，經同院以96年度易緝字第70號判決判處有期徒
    刑10月確定；於(三)96年間，因詐欺案件經臺灣彰化地方法院
    以96年度訴字第244號判決，判處有期徒刑3月確定；再於(四)
    96年間，因竊盜案件，經臺灣桃園地方法院以96年度桃簡字
    第1603號判決，判處有期徒刑5 月確定。嗣上開(一)至(三)罪經
    臺灣彰化地方法院以96年度聲減字第1220號裁定減刑及定應
    執行刑為有期徒刑九月，上開(四)之罪則經臺灣桃園地方法院
    以97年度聲減字第256號裁定減刑為有期徒刑2月15日，接續
    執行，於97年3月4日縮短刑期執行完畢，猶不知悔改，竟與
    鄧志弘、李承翰、何宇軒（各經原審判處有期徒刑八月、七
    月、七月確定），共同意圖為自己不法所有，謀議前往便利
    商店，由何宇軒、甲○○及李承翰以買東西為由藉故支開看
    守櫃臺店員，鄧志弘則趁隙竊取櫃臺內現金方式，於97年12
    月15日上午4 時50分許，前往臺北市○○區○○路14號統一
    超商內，何宇軒、甲○○及李承翰依計畫向店員乙○○佯稱
    欲購買一箱啤酒，引誘乙○○離開櫃臺、進入倉庫內取酒，
    鄧志弘趁隙進入櫃臺後方，徒手竊取櫃臺抽屜內現金新臺幣
    （下同）六千元，得手後旋即逃逸，所得六千元贓款，鄧志
    弘分得三千元，甲○○、何宇軒、李承翰各分得一千元方式
    朋分花用殆盡。嗣經乙○○報警，經警調閱上址統一超商內
    監視影像，循線查悉上情。
二、案經臺北市政府警察局文山第二分局報告臺灣臺北地方法院
    檢察署檢察官偵查起訴。
    理  由
甲、證據能力之說明：
    按，被告以外之人於審判外之陳述，雖不符合同法159條之1
    至第159條之4之規定，但經當事人於審判程序同意作為證據
    ，法院審酌該言詞陳述或書面陳述作成時之情況，認為適當
    者，亦得為證據，刑事訴訟法第159條之5第1 項，定有明文
    。本件被告對於以下所引證據資料，均不爭執其證據能力，
    本院認並無違法或不當情況，依刑事訴訟法第159條之5規定
    ，該傳聞證據均具備證據能力。
乙、實體方面：
一、上開犯罪事實，業據證人即被害人乙○○於警詢時證述明確
    （偵查卷22、23頁），核與共同被告何宇軒於原審98年3 月
    16日行準備程序及審理時供述相符，並有監視影像翻拍照片
    五張在卷可佐（偵查卷24、25頁），且被告及同案被告鄧志
    弘、李承翰，於原審98年4月6日審理時，對此犯罪事實，均
    供承不諱，是依(一)被害人乙○○之證述、(二)共同被告何宇軒
    、李承翰、鄧志弘供述及(三)監視影像翻拍照片五張補強證據
    ，已足資擔保被告於原審時所為上開任意性自白，具有相當
    程度之真實性，而得確信被告上述自白之犯罪事實確屬真實
    ，從而，依刑事訴訟法第156條第1項及同條第2 項規定，自
    得依被告上述自白及各該補強證據認定被告確有為上揭事實
    所載結夥三人以上竊盜之犯行，從而，本件事證明確，被告
    共同犯行，洵堪認定，自應依法論科。
二、核被告所為，係犯刑法第321條第1項第4 款結夥三人以上竊
    盜罪。被告與鄧志弘、李承翰、何宇軒間，就上開犯行，有
    犯意聯絡及行為分擔，均為共同正犯。被告有如事實欄所載
    之犯罪科刑執行情形，有臺灣高等法院被告全國前案紀錄表
    一份在卷可稽，於受有期徒刑執行完畢，於五年以內故意再
    犯本件有期徒刑以上之罪，為累犯，應依刑法第47條條第1
    項規定，加重其刑。原審經審理之結果，認被告罪證明確，
    因而適用刑法第28條、第321條第1項第4款、第47條第1項（
    應予補正）等規定，並審酌被告年輕體健，不思循合法正當
    途徑獲致財物，竟貪圖小利而共同行竊影響社會治安，價值
    觀顯有偏差，且對於被害人造成損害，迄今尚未賠償，然其
    犯後已能坦承犯行，非無悔意，衡其生活狀況、品行、智識
    程度，犯罪動機、手段尚稱單純等一切情狀，量處被告有期
    徒刑八月，以示懲儆。經核其認事用法尚無違誤，量刑亦屬
    允當，被告提起上訴請求輕判，核為無理由，應予駁回。
據上論斷，應依刑事訴訟法第368條，判決如主文。
本案經檢察官周誠南到庭執行職務。
中    華    民    國    98    年    8     月    19    日
                  刑事第三庭審判長法  官  陳博志
                                  法  官  許文章
                                  法  官  蔡聰明
以上正本證明與原本無異。
不得上訴。
                                  書記官  陳建邦
中    華    民    國    98    年    8     月    19    日
刑法第321條：
犯竊盜罪而有左列情形之一者，處6月以上5年以下有期徒刑：
一、於夜間侵入住宅或有人居住之建築物、船艦或隱匿其內而犯
    之者。
二、毀越門扇、牆垣或其他安全設備而犯之者。
三、攜帶兇器而犯之者。
四、結夥三人以上而犯之者。
五、乘火災、水災或其他災害之際而犯之者。
六、在車站或埠頭而犯之者。
前項之未遂犯罰之。


司法院資訊處製作；財團法人民間司法改革基金會備份。
